【裁判字號】    98,台上,6989
【裁判日期】    981126
【裁判案由】    違反毒品危害防制條例
【裁判全文】
最高法院刑事判決            九十八年度台上字第六九八九號
上訴人  台灣高等法院花蓮分院檢察署檢察官
被  告  甲○○
上列上訴人因被告違反毒品危害防制條例案件，不服台灣高等法
院花蓮分院中華民國九十八年十月六日第二審判決（九十八年度
上訴字第二一一號，起訴案號：台灣花蓮地方法院檢察署九十八
年度偵字第一四三○號），提起上訴，本院判決如下：
    主  文
上訴駁回。
    理  由
按刑事訴訟法第三百七十七條規定，上訴於第三審法院，非以判
決違背法令為理由，不得為之。是提起第三審上訴，應以原判決
違背法令為理由，係屬法定要件。如果上訴理由書狀並未依據卷
內訴訟資料，具體指摘原判決不適用何種法則或如何適用不當，
或所指摘原判決違法情事，顯與法律規定得為第三審上訴理由之
違法情形，不相適合時，均應認其上訴為違背法律上之程式，予
以駁回。本件檢察官上訴意旨略稱：毒品危害防制條例第四條、
第十一條、第十一條之一、第十七條、第二十條及第二十五條，
於民國九十八年五月二十日修正公布。依中央法規標準法第十四
條規定：「法規特定有施行日期，或以命令特定施行日期者，自
該特定日起發生效力。」而毒品危害防制條例第三十六條已規定
：「本條例自公布後六個月施行。」故前揭修正條文，應自公布
後六個月（即九十八年十一月二十日）施行。原判決認定被告甲
○○係犯毒品危害防制條例第四條第二項之販賣第二級毒品三罪
，各量處如原判決附表（下稱附表）二所示之刑，並定其應執行
刑為有期徒刑四年六月，固非無見。惟九十八年五月二十日修正
公布之毒品危害防制條例第十七條第二項雖增訂：「犯第四條至
第八條之罪於偵查及審判中均自白者，減輕其刑。」但原審於九
十八年十月六日裁判時，該修正條文尚未施行。原判決認為被告
行為後法律有變更，而依刑法第二條第一項但書規定，適用修正
後毒品危害防制條例第十七條第二項規定，減輕其刑，有適用法
則不當之違法云云。
惟查：原判決綜合全案卷證資料，本於事實審法院之推理作用，
認定被告甲○○於九十八年二月間，有其事實欄所載（即如附表
所示），先後三次之販賣第二級毒品安非他命犯行，因而撤銷第
一審關於被告有罪部分之判決（無罪部分及其餘被告均經第一審
判決確定），改判論處被告販賣第二級毒品三罪（均累犯，三罪
均量處有期徒刑）罪刑，已依據卷內資料，說明其所憑之證據及
認定之理由。檢察官上訴意旨雖以：九十八年五月二十日修正公
布之毒品危害防制條例部分條文，應自公布後六個月之九十八年
十一月二十日施行，原審於九十八年十月六日裁判時，尚未生效
，其依修正後毒品危害防制條例第十七條第二項規定，予以減輕
其刑，為有未當。然本件經原審裁判，並將卷宗送交本院後，無
論依原審或檢察官之主張，上開修正條文均已發生效力，縱經上
訴，依法仍應為相同之判決，亦即於判決之結果顯然無影響。於
此情形，即不能認為係適法之第三審上訴理由。其上訴違背法律
上之程式，應予駁回。
據上論結，應依刑事訴訟法第三百九十五條前段，判決如主文。
中    華    民    國  九十八  年   十一   月  二十六  日
                      最高法院刑事第六庭
                          審判長法官  謝  俊  雄
                                法官  陳  世  雄
                                法官  魏  新  和
                                法官  吳  信  銘
                                法官  徐  文  亮
      本件正本證明與原本無異
                                      書  記  官
中    華    民    國  九十八  年    十一    月  三十  日
                                                      Q


司法院資訊處製作；財團法人民間司法改革基金會備份。
